臺灣澎湖地方法院民事簡易判決
110年度馬簡字第123號
原      告  元大商業銀行股份有限公司

法定代理人  翁健  
訴訟代理人  李榮春
            王敬富
被      告  陳錦秀

上列當事人間請求清償借款事件，經臺灣高雄地方法院裁定移送
前來（110年度雄簡字第1655號），本院於民國111年1月25日言
詞辯論終結，判決如下：
    主      文
被告應給付原告新臺幣貳拾參萬貳仟伍佰貳拾肆元，及自民國九
十四年八月一日起至清償日止，按週年利率百分之十五計算之利
息，並自民國九十四年九月二日起至清償日止，逾期在六個月內
者，按上開利率百分之十，超過六個月者，按上開利率百分之二
十計算之違約金。
訴訟費用由被告負擔。
本判決得假執行。但被告如以新臺幣貳拾參萬貳仟伍佰貳拾肆元
為原告預供擔保，得免為假執行。
    事實及理由
一、原告主張：被告於民國94年1月31日向原告借款，惟被告嗣
    後違約未再清償，迄今已積欠新臺幣（下同）232,524元，
    及94年8月1日起至清償日止，按週年利率15%計算之利息，
    並自94年9月2日起至清償日止，逾期在6個月內者，按上開
    利率10%，超過6個月者，按上開利率20%計算之違約金。而
    原告一再向被告催索欠款，被告均置之不理，爰依消費借貸
    之法律關係，請求被告給付等語。並聲明：如主文第一項所
    示。
二、被告經合法通知，未於言詞辯論期日到場，亦未提出書狀作
    何聲明或陳述。
三、原告主張之上開事實，業據其提出與其所述相符之個人信用
    貸款申請書契約及約定條款、交易明細表等件為證，且被告
    已於相當時期受合法之通知，而於言詞辯論期日不到場，亦
    未提出準備書狀為任何答辯，依民事訴訟法第280 條第3 項
    前段準用同條第1 項規定，視同自認原告主張之事實。從而
    ，原告依消費借貸之法律關係，請求被告給付如主文第1 項
    所示之金額、利息及違約金，為有理由，應予准許。
四、本件係就民事訴訟法第427條訴訟適用簡易程序所為被告敗
    訴之判決，依同法第389條第1項第3款規定，應依職權宣告
    假執行。並依同法第436條第2項適用同法第392條第2項規定
    ，依職權宣告被告預供擔保後，得免為假執行。
五、訴訟費用負擔之依據：民事訴訟法第78條。
中　　華　　民　　國　　111 　年　　2 　　月　　8 　　日
                  臺灣澎湖地方法院馬公簡易庭
                      法  官  王政揚
以上正本係照原本作成。
如不服本判決，應於收受送達後20日內向本院提出上訴狀並表明
上訴理由，如於本判決宣示後送達前提起上訴者，應於判決送達
後20日內補提上訴理由書（須附繕本）。如委任律師提起上訴者
，應一併繳納上訴審裁判費。
中　　華　　民　　國　　111 　年　　2 　　月　　8 　　日
                      書記官  莊茹茵